【裁判字號】    99,訴,1948
【裁判日期】    990930
【裁判案由】    搶奪等
【裁判全文】
臺灣板橋地方法院刑事判決              99年度訴字第1948號
公  訴  人  臺灣板橋地方法院檢察署檢察官
被      告  丙○○
            乙○○
上列被告因搶奪等案件，經檢察官提起公訴（99年度偵字第1228
3 號），因被告於本院準備程序中就被訴事實為有罪之陳述，經
合議庭評議後，裁定由受命法官獨任進行簡式審判程式，判決如
下：
    主  文
丙○○共同竊盜，累犯，處有期徒刑肆月，未扣案之鑰匙壹支沒
收之；又共同意圖為自己不法之所有，而搶奪他人之動產，累犯
，處有期徒刑拾月。應執行有期徒刑壹年，未扣案之鑰匙壹支沒
收之。
乙○○共同竊盜，累犯，處有期徒刑肆月，未扣案之鑰匙壹支沒
收之；又共同意圖為自己不法之所有，而搶奪他人之動產，累犯
，處有期徒刑拾月；又依法逮捕之人脫逃未遂，累犯，處有期徒
刑肆月。應執行有期徒刑壹年參月，未扣案之鑰匙壹支沒收之。
    事  實
一、丙○○前曾於民國95年間因搶奪等案件，經臺灣桃園地方法
    院以96年度訴字第112 號分別判處有期徒刑3 月、7 月、3
    月，並定應執行刑為有期徒刑1 年確定；另因竊盜案件，經
    臺灣桃園地方法院以95年度易字第1834號分別判處有期徒刑
    7 月、7 月，並定應執行刑為有期徒刑1 年；另因詐欺案件
    ，經臺灣桃園地方法院以96年度桃簡字第359 號判處有期徒
    刑5 月確定；另因施用毒品案件，經臺灣桃園地方法院以96
    年度審訴字第156 號分別判處有期徒刑1 年、1 年2 月，並
    減為6 月、7 月，並定應執行刑為有期徒刑1 年，上開各罪
    經臺灣桃園地方法院以96年度聲減字第9431號裁定減刑並定
    應執行刑為有期徒刑2 年3 月，其入監服刑，嗣經於98年3
    月26日假釋並付保護管束，於98年6 月7 日保護管束期滿未
    經撤銷假釋，視為執行完畢（於本案構成累犯）。乙○○前
    曾於97年間，因贓物罪案件，經本院以97年度易字第1456號
    分別判處有期徒刑3 月、3 月，並定應執行刑為有期徒刑4
    月，其於98年6 月15日執行完畢（於本案構成累犯）。詎其
    等猶不知悔改，共同基於意圖為自己不法所有之竊盜、搶奪
    之犯意聯絡，分別為下列行為：
  (一)於99年4 月16日下午5 時許，在臺北縣鶯歌鎮○○街76巷4
    號前，因見甲○○所有之車牌號碼FVK —089 號停放該處，
    趁無人注意之際，由丙○○以其所有之鑰匙1 支發動引擎而
    竊取該重型機車，乙○○則在旁把風，得手後，供己代步之
    用，嗣經甲○○報警處理，始悉上情。
  (二)於同年月16日下午5 時50分許（起訴書誤載為同年月17日下
    午5 時50分許），由丙○○騎乘上開竊得之重型機車搭載乙○○，行經同上縣鶯歌鎮○○路56號前，因見丁○○獨自行
    走於路邊，即趁丁○○不及防備之際，由丙○○駕車靠近丁○○，復由乙○○徒手施以不法脕力自丁○○處搶奪其手上
    之COACH 手提包1 只（內有新臺幣（下同）400 元、行動電
    話1 支、國民身分證1 張、健保卡、金融卡及駕照各2 張、
    信用卡3 張），得手後，旋由丙○○騎乘前述重型機車搭載
    乙○○逃逸，嗣經丁○○報警處理，始悉上情。
二、乙○○另因毒品案件遭通緝，於同年4 月19日早上11時50分
    許依法逮捕到案，經臺灣板橋地方法院檢察署檢察官訊問完
    畢，認有羈押原因及羈押必要而向本院聲請羈押後，乙○○
    於同日晚上10時解送本院途中，另基於脫逃之犯意，在同上
    縣土城市○○路138 號之本院大門門口，掙脫法警戒護，向
    外逃跑至本院外青雲路上安全島，經法警上前壓制而未果。
三、案經臺北縣政府警察局三峽分局報請臺灣板橋地方法院檢察
    署檢察官偵查起訴。
    理  由
一、按除被告所犯為死刑、無期徒刑、最輕本刑為3 年以上有期
    徒刑之罪或高等法院管轄第一審案件者外，於第一次審判期
    日前之準備程序進行中，被告先就被訴事實為有罪之陳述時
    ，審判長得告知被告簡式審判程序之旨，並聽取當事人、代
    理人、辯護人及輔佐人之意見後，裁定進行簡式審判程序，
    刑事訴訟法第273 條之1 第1 項定有明文。經核本件被告丙○○、乙○○所犯均係死刑、無期徒刑、最輕本刑為3 年以
    上有期徒刑以外之罪，其於準備程序中就被訴事實為有罪之
    陳述，經法官告知簡式審判程序之旨，並聽取公訴人、被告
    之意見後，本院爰依首揭規定，裁定由受命法官獨任進行簡
    式審判程序，合先敘明。
二、認定犯罪事實所憑之證據及理由：
  (一)有關犯罪事實一(一)部分，業據被告丙○○、乙○○迭於警詢
    、偵訊、本院準備程序及審理程序中均坦認不諱，並有證人
    即被害人甲○○於警詢中證述明確（見臺灣板橋地方法院檢
    察署99年度偵字第12283 號偵查卷宗第21-1頁），且有車籍
    查詢—基本資料詳細畫面各1 紙在卷可佐（見同上偵查卷宗
    第29頁）。
  (二)有關犯罪事實一(二)部分，業據被告丙○○、乙○○迭於警詢
    、偵訊、本院準備程序及審理程序中均坦承不諱，並有證人
    即被害人丁○○於警詢中指述歷歷（見同上偵查卷宗第20頁
    ），且有臺北縣政府警察局三峽分局二橋派出所之翻拍照片
    18張等件在卷可稽（見同上偵查卷宗第25至27頁）。
  (三)有關犯罪事實二部分，業據被告乙○○於偵訊、本院準備程
    序及審理程序中均自承不諱，並有證人即法警林蓬榮於偵查
    中證述綦詳（見同上偵查卷宗第123 頁）。
  (四)綜上所述，足認被告丙○○、乙○○自白與事實相符，犯行
    明確，應依法論科。
二、核被告丙○○、乙○○就犯罪事實一(一)部分所為，均係犯刑
    法第320 條第1 項普通竊盜罪；其等就犯罪事實一(二)部分所
    為，均係犯同法第325 條第1 項之搶奪罪；被告乙○○就犯
    罪事實二所為，其著手脫逃之際，甫逃至本院大門門口外之
    安全島，即為法警壓制，屬未遂階段，係犯同法第161 條第
    4 項之脫逃未遂罪。又其等就犯罪事實一(一)至(二)部分，具有
    犯意聯絡及行為分擔，為共同正犯。另其等所犯上開之罪，
    犯意各別，行為互殊，應分論併罰之。其等前有如事實欄所
    述之犯罪科刑及執行情形，此有臺灣高等法院被告前案紀錄
    表各1 份在卷可稽，其等於上開有期徒刑執行完畢後，5 年
    以內再故意犯前開各罪，均應依刑法第47第1 項條規定論以
    累犯，並加重其刑。再被告乙○○脫逃並未得逞，係屬未遂
    ，應依刑法第25條第2 項之規定減輕其刑，併先加而後減之
    。爰審酌被告丙○○、乙○○尚值壯年，竟不思以正當手段
    獲取財物，而運用智慧於不當之途，竊取被害人之車輛並搶
    奪各被害人之隨身財物，及被告各次犯罪之手段、被害人所
    受損害，被告乙○○係依法遭逮捕之人，竟未受允許而以非
    法方法排除公拘束力而逃逸，適有法警壓制而未遂，並審酌
    被告之前科、素行與犯後坦承犯行，態度良好等一切情狀，
    分別量處如主文所示之刑，並定其應執行之刑。至其等供本
    件犯罪事實一(一)所用之鑰匙1 支係被告丙○○所有，業據其
    等於本院審理中供述明確，雖未扣案，然不能證明業已滅失
    ，爰依刑法第38條第1 項第2 款之規定宣告沒收。另扣案之
    安全帽2 頂、衣服2 件，雖係被告2 人所有，然分別係騎乘
    機車所戴及平日穿著，非供本件犯罪所用之物，爰不宣告沒
    收，併此敘明。
據上論斷，應依刑事訴訟法第273 條之1 第1 項、第299 條第1
項前段，刑法第28條、第320 條第1 項、第325 條第1 項、第16
1 條第4 項、第25條第2 項、第47條第1 項、第51條第5 款、第
38條第1 項第2 款，刑法施行法第1 條之1 第1 項、第2 項前段
，判決如主文。
本案經檢察官簡志祥到庭執行職務。
中    華    民    國    99    年    9     月    30    日
                  刑事第三庭    法  官  連雅婷
以上正本證明與原本無異
如不服本判決應於送達後10日內向本院提出上訴狀
                                書記官  郭晉良
中    華    民    國    99    年    9     月    30    日
附錄本案論罪科刑法條全文：
刑法第320 條第1 項（普通竊盜罪罪）
意圖為自己或第三人不法之所有，而竊取他人之動產者，為竊盜
罪，處5 年以下有期徒刑、拘役或5 百元以下罰金。
刑法第325 條第1 項（普通搶奪罪）
意圖為自己或第三人不法之所有，而搶奪他人之動產者，處6 月
以上 5 年以下有期徒刑。
刑法第161條（脫逃罪）
依法逮捕、拘禁之人脫逃者，處 1 年以下有期徒刑。
損壞拘禁處所械具或以強暴脅迫犯前項之罪者，處5 年以下有期
徒刑。
聚眾以強暴脅迫犯第1 項之罪者，在場助勢之人，處3 年以上10
年以下有期徒刑。
首謀及下手實施強暴脅迫者，處5 年以上有期徒刑。
前三項之未遂犯，罰之。

司法院資訊處製作；財團法人民間司法改革基金會備份。
